【裁判字號】    88,易,2651
【裁判日期】    890223
【裁判案由】    恐嚇取財
【裁判全文】
臺灣臺北地方法院刑事判決              八十八年度易字第二六五一號
    公  訴  人  臺灣臺北地方法院檢察署檢察官
    被      告  甲○○
右列被告因恐嚇取財案件，經檢察官提起公訴（八十八年度偵字第八六一０號），本
院判決如左：
    主      文
甲○○意圖為自己不法之所有，以恐嚇使人將本人之物交付，處有期徒刑陸月。
    事      實
一、甲○○有賭博前科，但不構成累犯，於民國八十八年四月初在台北市○○○路○
    段五四號二樓之二經營以「喬安名品店」名稱掩護之男子按摩店。同年四月八日
    凌晨二時三十分許，有男子乙○○看到該按摩店在中國時報委刊之「女逍遙遊尋
    男友」之廣告，電話查詢後，由一不詳姓名男子帶路前往該男子按摩店，甲○○
    引介店內按摩小姐，乙○○看過四位小姐均不滿意，而要離去，甲○○攔下乙○
    ○質問：是否在裝瘋賣傻，會影響店內生意；而要求乙○○加入作會員，會費新
    台幣（下同）五萬元。乙○○予以拒絕。甲○○竟意圖為自己不法之所有，對乙
    ○○揚稱：「如果不賠償店內小姐損失一千元的話，就休想離開」，予以恐嚇，
    使乙○○心生畏怖，從皮夾內拿出一千元紙幣交給甲○○，始得離去。
二、案經乙○○告訴，由台北市政府警察局中山分局移送台灣台北地方法院檢察署檢
    察官偵查起訴。
    理      由
一、訊據被告甲○○否認有恐嚇取財之行為，辯稱：「我沒有說一定要付一千元，「
    是他自已丟一千元就走了」等語，並聲請傳訊證人吳照君。吳照君在本院證稱：
    「喬安名品店是做純按摩」「當時我在場，客人一進來，要求作別的服務，我們
    店內沒有這種服務，且客人有喝酒，客人到店內已有二十分鐘，且用了一些產品
    ，所以要他付了一些小費，被告並沒有說不給錢，就不准離開」等語。經查被告
    在警訊及偵查中並未提出該證人，證人稱其在櫃台工作，若有小費，應由櫃台收
    取，但被害人乙○○交出之一千元，是被告在警訊中提出其所有之現金，已混在
    其中，而無法辨認，該證人所供顯為事後附合被告之供述，難予採信。被告在偵
    查中供稱向乙○○介紹五萬元加入會員及乙○○之前不願給，拒絕了二次，被告
    一再跟他說明，氣氛有點不悅，最後乙○○問我是不是一定要給（詳偵查卷第二
    四頁背面）。足認確有被害人乙○○先是不願交付一千元，而被告一再「說明」
    ，且「氣氛不悅」之情形。被害人在警訊、偵查中指稱係因被告口氣很壞，且揚
    稱不賠償店內小姐損失一千元的話，就休想離開，心生「恐懼」而交出一千元，
    顯非出於虛構，再觀之被告經營之按摩店於八十八年四月七日在中國時報刊出之
    小廣告為「女消遙遊尋男友」，被害人打電話去，經指示去一家餐廳前再打電話
    ，再由一名男子帶路，業據乙○○在警訊供述明確。該按摩店之經營方法詭祕，
    顯然不是正當之按摩生意，被告以不賠償損失，就休想離開，且口氣很壞，客觀
    上上足以使被害人心生畏懼，自屬恐嚇，被告所辯，無可採信。其罪證明確，犯
    行堪予認定。
二、核被告所為應成立刑法第三百四十六條第一項之恐嚇取財罪。爰審酌被告犯罪之
    動機、目的、手段、所生危害、犯罪所得、犯罪後之態度及其他一切情狀，量處
    如主文所示之刑，以示儆懲。
據上論斷，依刑事訴訟法第二百九十九條第一項前段、刑法第三百四十六條第一項、
罰金罰鍰提高標準條例第一條前段判決如主文。
本案經檢察官孫小萍到庭執行職務
中      華      民      國      八十九      年     二     月    二十三  日
                                      臺灣臺北地方法院刑事第五庭
                                          法  官  吳  昆  榮
右正本證明與原本無異。
如不服本判決，應於判決送達後十日內，向本院提出上訴狀。
                                          書記官  殷  玉  芬
中      華      民      國      八十九      年    二      月   二十五   日
刑法第三百四十六條
意圖為自己或第三人不法之所有，以恐嚇使人將本人或第三人之物交付者，處六月以
上五年以下有期徒刑，得併科一千元以下罰金。
以前項方法得財產上不法之利益或使第三人得之者，亦同
前二項之未遂犯，罰之。


司法院資訊處製作；財團法人民間司法改革基金會備份。
